【裁判字號】    89,訴,1988
【裁判日期】    891020
【裁判案由】    毒品危害防制條例
【裁判全文】
台灣台中地方法院刑事判決                        八十九年度訴字第一九八八號
    公  訴  人  台灣台中地方法院檢察署檢察官
    被      告  甲○○
右列被告因違反毒品危害防制條例案件，經檢察官提起公訴（八十九年度毒偵緝字第
四○二號），本院判決如左：
    主    文
甲○○施用第一級毒品，累犯，處有期徒刑捌月。又施用第二級毒品，處有期徒刑伍
月。又施用第二級毒品，累犯，處有期徒刑陸月。應執行有期徒刑壹年伍月。
    事    實
一、甲○○前曾因違反肅清煙毒條例及麻醉藥品管理條例案件，先後於八十五年十二
    月十八日及八十七年二月十三日經台灣高等法院台中分院及本院判處有期徒刑二
    年三月及五月確定，並於八十九年一月一日執行完畢。另於八十八年間因施用毒
    品案件，經本院裁定送觀察、勒戒後，因認無繼續施用毒品之傾向，由檢察官於
    八十八年四月十二日以八十八年度偵字第六八三八號處分不起訴確定在案。詎甲
    ○○猶不知悔改，復基於施用第一級毒品海洛因之犯意，於八十九年七月二十日
    採尿前二十六小時內某時許，在不詳處所，以不詳方式，施用第一級毒品海洛因
    一次。甲○○另基於施用第二級毒品安非他命之犯意，於八十八年七月五日下午
    四時許前四日內某時許，在不詳處所，以不詳方式施用安非他命一次；復另行起
    意，於八十九年七月十六日，在台中縣新社鄉慶西村大甲溪河床附近，以將安非
    他命置於玻璃球吸食器上燒烤產生煙霧之方式，施用第二級毒品安非他命一次。
    嗣於八十八年七月五日下午四時許，為警通知甲○○採集尿液，而經送鑑驗之結
    果，呈甲基安非他命陽性反應，以及八十九年七月二十日上午十一時許，在台中
    縣新社鄉慶西村大甲溪河床附近為警查獲，甫獲悉上情。其後經本院依八十九年
    度毒聲字第二○七七號裁定將甲○○送台灣台中看守所觀察、勒戒之結果，認甲
    ○○有繼續施用毒品之傾向，而由檢察官聲請本院以八十九年度毒聲字第四九八
    一號裁定令入戒治處所施以強制戒治。
二、案經台中縣警察局東勢分局報請台灣台中地方法院檢察署檢察官偵查起訴。
    理    由
一、訊據被告甲○○固對於其確於八十九年七月十六日，施用第二級毒品安非他命一
    次等情坦承不諱，而台灣台中看守所附設勒戒處所於八十九年七月二十日所採集
    被告甲○○之尿液，經送檢驗之結果，確呈甲基安非他命陽性之反應，有台灣台
    中看守所附設勒戒處所報告書及濫用藥物尿液檢驗報告等附卷足參，是足認被告
    供承其於八十九年七月十六日施用第二級毒品一次部分之自白，核與事實相符，
    應認為真。另被告亦坦承其分別於八十八年七月五日下午四時許及八十九年七月
    二十日為警查獲，並均採集尿液送驗等情不諱；惟其仍矢口否認有何於八十八年
    七月五日下午四時許前四日內某時許，施用安非他命一次及八十九年七月二十日
    前二十六小時內某時許，施用第一級毒品海洛因一次之犯行，辯稱：其並未於上
    開時日施用第二級毒品安非他命，亦未曾施用海洛因，其該時僅有服用感冒藥云
    云。惟查，台中縣警察局霧峰分局於八十八年七月五日下午四時許及台灣台中看
    守所附設勒戒處所於八十九年七月二十日分別所採集被告甲○○之尿液，先後經
    送檢驗之結果，確分別呈甲基安非他命及嗎啡之陽性反應，分別有台中縣衛生局
    檢驗尿水報告書、台灣台中看守所附設勒戒處所報告書及濫用藥物尿液檢驗報告
    等附卷足參，是被告上開所辯，顯無足採信。另被告前因施用毒品案件，經本院
    裁定送觀察、勒戒後，因認無繼續施用毒品之傾向，由檢察官於八十八年四月十
    二日以八十八年度偵字第六八三八號處分不起訴確定，有台灣台中地方法院檢察
    署刑案資料查註紀錄表在卷足憑，故被告甲○○本次再施用第一級毒品海洛因及
    第二級毒品安非他命，係屬五年內再犯。而被告經本院以八十九年度毒聲字第二
    ○七七號裁定送台灣台中看守所觀察、勒戒後，認有繼續施用毒品之傾向，而由
    檢察官聲請本院以八十九年度毒聲字第四九八一號裁定令入戒治處所施以強制戒
    治，亦有本院八十九年度毒聲字第二○七七號、第四九八一號裁定及台灣台中看
    守所八十九年八月一日（89）中所正總字第一○一四號函附之有無繼續施用毒品
    傾向證明書在卷可證，本件事證明確，被告上開犯行，均堪以認定。
二、核被告甲○○所為，分別係違反毒品危害防制條例第十條第一項之施用第一級毒
    品海洛因罪、同條第二項之施用第二級毒品安非他命罪及同條第二項之施用第二
    級毒品安非他命罪。其施用前持有第一級、第二級毒品之低度行為，分別為其施
    用第一級、第二級毒品之高度行為所吸收，均不另論罪。被告所犯上開三罪之間
    ，犯意各別，行為互殊，應予分論併罰。至公訴人雖以被告先後施用安非他命之
    犯行，時間緊接，觸犯構成要件相同之罪，認顯係基於概括犯意為之，為連續犯
    ，應依刑法第五十六條之規定，以一罪論云云，惟被告前後二次施用安非他命之
    時間既已相距一年之久，自顯難認係基於概括犯意所為，而應屬犯意各別之數罪
    ，予以分論併罰，公訴人上開所指即容有誤會，附此敘明。被告甲○○前曾因肅
    清煙毒條例及麻醉藥品管理條例案件，先後於八十五年十二月十八日及八十七年
    二月十三日經台灣高等法院台中分院及本院判處有期徒刑二年三月及五月確定，
    並於八十九年一月一日執行完畢，有台灣台中地方法院檢察署刑案資料查註紀錄
    表及台灣高等法院被告全國前案紀錄表在卷可憑，其於五年以內再犯於八十九年
    七月十六日施用第二級毒品及同年月二十日前二十六小時內某時許施用第一級毒
    品之有期徒刑以上之罪，為累犯，應依刑法第四十七條之規定，加重其刑。爰審
    酌被告犯罪之動機、目的、手段及前因施用毒品經一次觀察勒戒後，因認無繼續
    施用傾向，為檢察官不起訴處分後，卻仍再犯本案之罪，而施用上開第一級、第
    二級毒品係屬自戕之行為，及犯罪後僅供承部分犯行等一切情狀，分別量處如主
    文所示之刑，並定其應執行之刑。至公訴人雖另以被告除於上開時、地施用安非
    他命二次外，另自八十八年七月六日某時許起至八十九年七月十六日前止，尚有
    施用安非他命多次之行為等情，因認被告另涉有連續施用安非他命之犯行，惟查
    上開事實，業據被告甲○○堅詞否認，復查無其他證據足證被告甲○○另於上開
    時、地有施用安非他命多次之犯行，此部份自屬不能證明被告犯罪，原應為無罪
    之諭知，惟因公訴人認上開部分與已起訴被告甲○○連續施用安非他命二次部分
    之事實，有連續犯之裁判上一罪關係，是爰不另為無罪之諭知，附此敘明。
據上論斷，應依刑事訴訟法第二百九十九條第一項前段，毒品危害防制條例第十條第
一項、第二項、第二十條第三項前段，刑法第十一條前段、第五十一條第五款、第四
十七條，判決如主文。
中      華      民      國      八十九    年      十      月    二十    日
                                    台灣台中地方法院刑事第六庭
                                        法  官  許  惠  瑜
右正本證明與原本無異。
如不服本判決，應於判決送達後十日內向本院提出上訴狀，上訴於臺灣高等法院臺中
分院( 須附繕本 )。
                                        書記官
中      華      民      國      八十九    年      十      月    二十一  日
附錄法條：
毒品危害防制條例第十條第一項
施用第一級毒品者，處六月以上五年以下有期徒刑。
毒品危害防制條例第十條第二項
施用第二級毒品者，處三年以下有期徒刑。


司法院資訊處製作；財團法人民間司法改革基金會備份。
